

David Barbosa

Desarrollador Web PHP

CONTACTO

davidbarbosa.dev@gmail.com

(+57) 319 612 4702

in linkedin.com/in/davidbarbosar

IDIOMAS

Español (Nativo)

Inglés

HABILIDADES







PERFIL

Desarrollador backend de servicios web, pragmático, competente, adaptable al medio, creando soluciones prácticas a problemas planteados; me caracterizo por ser una persona responsable, entusiasta, con un amplio sentido de liderazgo y trabajo en equipo, en la búsqueda permanente de adquirir nuevos conocimientos y experiencias.

Amplio conocimiento en desarrollo PHP, MySQL, incluyendo la administración de servidores web ubuntu; mantenimiento de páginas web con frameworks como Bootstrap, jQuery, Angular.

EDUCACIÓN

 Desarrollo de proyectos para apropiación de conceptos con aplicaciones en Ingeniería

Servicio Nacional de Aprendizaje SENA - Soacha, Colombia 2011

• Técnico en Diseño Gráfico (Énfasis Web)

Escuela de Artes y Letras - Bogotá, Colombia 2013 - 2016

EXPERIENCIA

Rampa Marketing Digital

Diseñador Web: Creación de plantillas sencillas de WordPress; Administración de sitios web en Wordpress y Joomla.

Octubre 2015 - Julio 2016

Tradeview LTD (IlikeWebSites.com)

Desarrollador Web: Manejo, administración y configuración de servidores web ubuntu/CentOS; planeación y desarrollo de aplicaciones administrativas y para clientes, en plataformas web/PHP/MySQL, con integraciones WebServices de pasarelas de pago (PayPal, Skrill, Neteller, AlliedWallet) y, plataformas de Trading (MT4, MT5, cTrader), incluyendo el uso avanzado de frameworks CSS como Bootstrap, y Javascript/jQuery.

Agosto 2016 - Actualmente